# 求助陈版，折旧年限的疑问

提问人：liuweisheng 时间：2021-07-30 08:05:04
A公司提供某区域智慧城市服务（主要为摄像头监控服务，摄像头所有权归A公司入账固定资产），客户方为政府，服务期限 3 年（是否续签不确定性较大），摄像头正常折旧年限 5 年，项目结束后摄像头实际剩余价值较大，合同如果不续签，A公司将打包出售此部分资产。A公司摄像头是按照5 年还是按照合同服务期限 3 年进行折旧。
谢谢版主解惑。
陈版回复：一般可按照摄像头自身可使用年限和合同约定的服务年限两者中的较短者计提折旧，但需将合作期满时的预计可出售金额作为预计净残值预留。
疑问：方法 1 ：按照 5 年计提，残值5%，一年计提19%。方法 2 ：按照 3 年计提，残值43%，每年计提也是19%。合同期内这两种方法对损益无影响，但是合同结束后如果续签合同（是否续签不确定性较大），方法 2 将不能计提旧。是不是采区第一种更为合适。查询上市公司年报未见残值率超过10%的情况，若按照43%作为残值率略显突兀，是否合理。谢谢版主解惑。

回答人：chenyiwei
应采用第二种方法（ 3 年折旧，预计净残值率43%）。如果后续续签合同，则作为会计估计变更调整折旧年限和预计净残值即可，不会存在“3年后不能再计提折旧”的问题。